臺灣雲林地方法院刑事判決
110年度易字第693號
公  訴  人  臺灣雲林地方檢察署檢察官
被      告  王雲雷




上列被告因竊盜案件，經檢察官提起公訴（110年度偵字第7558
號、第7658號），本院判決如下：
    主      文
甲○○犯如附表所示之各罪，各處如附表所示之刑。應執行拘役參
拾日，如易科罰金，以新臺幣壹仟元折算壹日。
    事實及理由
壹、犯罪事實
    甲○○意圖為自己不法之所有，基於竊盜之各別犯意，分別
    為下列行為：
一、於民國110 年10月13日下午1 時19分許，騎乘腳踏車行經雲
    林縣○○鄉○○○00號前，見乙○○所有之車牌號碼000-0000號自
    用小客貨車停放在該處，即徒手開啟該車車門並物色車內財
    物，惟尚未行竊得手，即遭乙○○當場發現而未遂。
二、於110 年10月13日晚間9 時20分至同年月14日上午6 時40分
    間之某時許，步行途經雲林縣○○鎮○○路000 號之騎樓時
　　，見少年陳男(97 年4 月生，真實年籍資料詳卷) 所有而黏
    貼崇德國中車牌0000號之腳踏車1 輛（車型為CT-102型）停
    放在該處，即徒手竊取該輛腳踏車並駛離現場（無證據證明
    甲○○知悉該部腳踏車為少年陳男所有）。嗣由警於同年月15
    日晚間11時55分許，在雲林縣○○鄉○○路000 號前查獲
　　，並扣得上開腳踏車1 部（業已發還給少年陳男），始悉上
　　情。
貳、程序部分
一、法院認為應科拘役、罰金或應諭知免刑或無罪之案件，被告
    經合法傳喚無正當理由不到庭者，得不待其陳述逕行判決，
　　刑事訴訟法第306 條定有明文。經查，被告甲○○經合法傳喚
    ，於110 年12月14日審理期日無正當理由未到庭，此有本院
    送達證書及刑事報到單（本院卷第33、39頁）存卷為據，又
    被告並無在監在押之情形，亦有卷附之臺灣高等法院在監在
    押全國紀錄表可證，本院審酌全案犯罪事實情節及證據，認
    宜處拘役之刑，爰不待其到庭陳述，逕由檢察官一造辯論而
    為判決，先予敘明。
二、按被告以外之人於審判外之陳述雖不符刑事訴訟法第159 條
    之1 至之4 等規定，而經當事人於審判程序同意作為證據，
    法院審酌該言詞陳述或書面陳述作成時之情況，認為適當者
    ，得為證據；當事人、代理人或辯護人於法院調查證據時，
    知有刑事訴訟法第159 條第1 項不得為證據之情形，而未於
    言詞辯論終結前聲明異議者，視為有前項之同意，同法第15
    9 條之5 定有明文。該法之立法意旨在於傳聞證據未經當事
    人之反對詰問予以核實，原則上先予排除。惟若當事人已放
    棄反對詰問權，於審判程序中表明同意該等傳聞證據可作為
    證據；或於言詞辯論終結前未聲明異議，基於尊重當事人對
    傳聞證據之處分權，及證據資料愈豐富，愈有助於真實發見
    之理念，且強化言詞辯論主義，使訴訟程序得以順暢進行，
    上開傳聞證據亦均具有證據能力。查下述經本院於審理期日
    踐行調查證據程序之被告以外之人於審判外陳述，經本院審
    酌全部卷證資料，認為作成當時之狀態，並無違背個人意思
    而為陳述或出於違法取供之情形，且無任何反於真實之情事
    ，而檢察官於本院審理中並不爭執證據能力及真實性，另被
    告對於證據能力部分除未曾聲明異議之外，其經本院合法傳
    喚後，無正當理由未到庭，自屬反對詰問權之放棄，是認該
    等證據尚屬適當，俱有證據能力。　　
參、認定犯罪事實所憑之證據及理由
一、犯罪事實欄一部分
　　就犯罪事實欄一所載竊盜未遂之犯罪事實，業據被告於警詢
    及偵查中均坦承不諱（偵7558卷第21至24、57頁），核與證
    人即告訴人乙○○之證述相符（偵7558卷第25至27頁），並有
    現場監視器錄影畫面翻拍照片（偵7558卷第39至43頁）、車
    牌號碼000-0000號自用小客貨車之車輛詳細資料報表（偵75
    58卷第45頁）在卷可參，足認被告就此部分犯行之任意性自
    白與事實相符，堪以採信。
二、犯罪事實欄二部分
㈠、被告於警詢時固坦認稱其有竊取告訴人陳男之腳踏車（偵765
    8卷第20至23頁），惟於偵查中即矢口否認犯行，辯稱：我
    不知道我騎的是別人的腳踏車，我不承認有偷告訴人陳男的
    腳踏車云云（偵7658卷第78、79頁）。
㈡、警察於110年10月15日晚間11時55分許，在雲林縣○○鄉○○路00
    0 號前查扣被告正在騎乘之腳踏車1 部，該腳踏車之後輪擋
    泥板上黏貼有「崇德國中110學年度車牌000000」之貼紙等
    情，業據被告供述明確（偵7658卷第20、21頁），並有該部
    腳踏車之照片（偵7658卷第41至43、47頁）、雲林縣警察局
    西螺分局扣押筆錄、扣押物品目錄表（偵7658卷第31至35頁
    ）、110 年10月15日之現場照片（偵7658卷第39頁）、110 
    年10月15日之路口監視器畫面翻拍照片（偵7658卷第45至47
    頁）存卷可考，此部分事實，首堪認定。
㈢、上開腳踏車之實際所有人為告訴人陳男乙情，為證人陳男證
    稱：我於110 年10月13日晚間9 時20分許，將黏有崇德國中
    車牌0000號的腳踏車1 輛（車型為CT-102型）停放在住家外
    面的騎樓，但我於110 年10月14日上午6 時40分許，發現該
    部腳踏車不見，後來警方於110 年10月15日查獲並扣得被告
    所騎乘的腳踏車，正是為我所有的腳踏車等語（偵7658卷第
    27至29頁）明確，並有告訴人陳男具領腳踏車之贓物認領保
    管單（偵7658卷第53頁）、告訴人陳男取得該部腳踏車之購
    買明細（偵7658卷第47頁）可以佐證。該部腳踏車既為告訴
    人陳男所有，被告亦自承其與告訴人陳男非親非故，亦互不
    認識（偵7658卷第23頁），實無騎乘該部腳踏車之正當合法
    事由，可信被告係以非法方式取得並騎乘為告訴人陳男所有
    之腳踏車。況且，被告於警詢時，對其取得並騎乘告訴人陳
    男之腳踏車之過程，亦已明確供稱：我於110年10月13日遭
    警方以涉犯竊盜未遂罪嫌逮捕，後續移送地檢署，我從地檢
    署出來後，因為沒有交通工具，所以我就徒手竊取該部未上
    鎖的腳踏車，然後從虎尾騎往二崙等語（偵7658卷第21、22
    頁），是被告於110 年10月13日晚間9 時20分至同年月14日
    上午6 時40分間之某時許，步行途經雲林縣○○鎮○○路000 號
    之騎樓時，見告訴人陳男所有之上開腳踏車停放在該處，即
    基於為自己不法所有之竊盜犯意，徒手竊取該部腳踏車並駛
    離現場之犯罪事實，自堪認定為真實。被告辯稱不知所騎乘
    者為他人之腳踏車，而否認此部分竊盜行為之詞，洵無足採
    。
三、綜上，本案事證明確，被告犯行均堪認定，皆應依法論科。
肆、論罪科刑
一、核被告就犯罪事實欄一所為，係犯刑法第320 條第3 項、第
    1 項之竊盜未遂罪；就犯罪事實欄二所為，則係犯刑法第32
    0 條第1 項之竊盜罪。
二、被告就犯罪事實欄一、二所為，其犯意有別，行為互殊，應
    予分論併罰。　　
三、刑之加重、減輕事由
㈠、被告本案犯行，均應依累犯規定加重其刑之說明
    按司法院釋字第775 號解釋之解釋文及理由意旨，係指構成
    累犯者，不分情節，一律加重最低本刑，於不符合刑法第59
    條所定要件之情形下，致生行為人所受之刑罰超過其所應負
    擔罪責之個案，不符罪刑相當原則、比例原則，於此範圍內
    ，在刑法第47條第1 項修正前，為避免發生上述罪刑不相當
    之情形，法院就該個案應裁量是否加重最低本刑。故該解釋
    係指個案應量處最低法定刑，又無法適用刑法第59條規定減
    輕之情形，法院方應依此解釋意旨裁量不予加重最低本刑，
    並非指前案為同性質之案件，始有累犯加重之適用（最高法
    院109 年度台上字第296 號、第518 號判決意旨參照）。經
    查，被告前因竊盜案件，經臺灣臺南地方法院以108 年度簡
    字第1086號判處有期徒刑2 月確定，嗣於108 年11月19日執
    行完畢等情，有臺灣高等法院被告前案紀錄表附卷可稽，是
    被告於受徒刑之執行完畢後，5 年以內故意再犯本案有期徒
    刑以上之2 罪，依刑法第47條第1 項規定，均構成累犯，且
    無加重法定最低本刑有罪刑不相當之情形，自應依刑法第47
    條第1 項規定，皆加重其刑。
㈡、被告就犯罪事實欄一所為，已著手實行竊盜而搜索財物之行
    為，然因及時為告訴人乙○○發覺，因而未能竊取金錢得手，
    為未遂犯，應依刑法第25條第2 項規定，減輕其刑，並依法
    先加重後減輕之。
四、爰以行為人責任為基礎，審酌被告前有多次竊盜前科，素行
    不佳，其正值中壯年，竟不思以正當方式獲取財物，仍圖不
    勞而獲，而為本案竊盜之既、未遂行為，顯見其欠缺尊重他
    人財產權之正確觀念，所為應予非難。另酌以被告就犯罪事
    實欄一部分，於警詢及偵查中皆始終坦承犯行；就犯罪事實
    欄二部分，於警詢時坦認犯行，惟於偵查中否認犯罪之犯後
    態度，兼衡被告於警詢時自陳為國中畢業之智識程度，無業
    ，家庭經濟狀況勉持等情，並考量檢察官對被告刑度之意見
    、被告本案犯行所使用之手段、犯罪情節及損害程度等一切
    情狀，分別量處如附表所示之刑，並定其應執行刑如主文所
    示，及就所宣告之刑及所定之應執行刑，均諭知易科罰金之
    折算標準，以資懲儆。
伍、沒收部分
　　按犯罪所得已實際合法發還給被害人者，不予宣告沒收或追
    徵，刑法第38條之1 第5 項定有明文。經查，被告就犯罪事
    實欄二所載之竊盜犯行，所竊得之腳踏車1 輛業已實際合法
    發還給告訴人陳男，此有其具領取回扣案腳踏車之贓物認領
    保管單（偵7658卷第53頁）在卷可考，爰不併予宣告沒收，
    在此敘明。
據上論斷，應依刑事訴訟法第299 條第1 項前段、第306 條（依
刑事判決精簡原則，僅記載程序法條），判決如主文。
本案經檢察官黃煥軒提起公訴，檢察官謝宏偉到庭執行職務。
中　　華　　民　　國　　110 　年　　12　　月　　23　　日
                  刑事第八庭    法  官  陳育良
以上正本證明與原本無異。
如不服本判決應於收受判決後 20 日內向本院提出上訴書狀，並
應敘述具體理由；其未敘述上訴理由者，應於上訴期間屆滿後20
 日內向本院補提理由書（均須按他造當事人之人數附繕本）。
「切勿逕送上級法院」。
告訴人或被害人不服本判決，應具備理由請求檢察官上訴，及上
訴期間之計算係以檢察官收受判決正本之日期為準。「切勿逕送
上級法院」。
                                書記官  王姵珺
中　　華　　民　　國　　110 　年　　12　　月　　24　　日
附錄本案論罪科刑法條全文
中華民國刑法第320 條
意圖為自己或第三人不法之所有，而竊取他人之動產者，為竊盜
罪，處5 年以下有期徒刑、拘役或50萬元以下罰金。
意圖為自己或第三人不法之利益，而竊佔他人之不動產者，依前
項之規定處斷。
前二項之未遂犯罰之。　　　　　　　　　　　　
　　　　　　　　　　　
附表：被告所犯罪名及宣告刑表　　　　　　　　　　　
編號 犯罪事實 罪名及宣告刑   1 犯罪事實欄一部分 甲○○犯竊盜未遂罪，累犯，處拘役拾伍日，如易科罰金，以新臺幣壹仟元折算壹日。   2 犯罪事實欄二部分 甲○○犯竊盜罪，累犯，處拘役貳拾伍日，如易科罰金，以新臺幣壹仟元折算壹日。